【裁判字號】    99,監宣,118
【裁判日期】    991014
【裁判案由】    監護宣告
【裁判全文】
臺灣嘉義地方法院民事裁定             99年度監宣字第118號
聲  請  人  甲○○
上列聲請人聲請監護宣告事件，本院裁定如下：
    主    文
宣告乙○○（男，民國○○○年○月○○○日生，身分證統一編
號：Ｚ000000000號）為受監護宣告之人。
選定甲○○（男，民國○○年○月○日生，身分證統一編號：Ｚ
000000000號）為受監護宣告之人乙○○之監護人。
指定丙○○○（女，民國○○○年○○月○○日生，身分證統一
編號：Ｚ000000000號）為會同開具財產清冊之人。
聲請費用新臺幣壹仟元由受監護宣告之人乙○○負擔。
    理    由
一、聲請意旨略以：聲請人為乙○○之父親，乙○○自民國84年
    4 月25日起因腦缺氧損傷，雖延醫診治，但不見起色，近日
    甚且已精神障礙（或其他心智缺陷）至不能為意思表示或受
    意思表示（或不能辨識其意思表示之效果），有中華民國身
    心障礙手冊影本、嘉義榮民醫院診斷證明書為證，為此依民
    法第14條第1 項、民事訴訟法第597 條規定，聲請對其為監
    護之宣告，並依民法第1111條規定指定聲請人甲○○為受監
    護宣告之人之監護人，暨指定丙○○○為會同開具財產清冊
    之人，若法院認乙○○尚未達可宣告監護之程度，則請依民
    法第14條第3項、第15之1條第1項、民事訴訟法第624之3條
    之規定為輔助宣告，並指定聲請人甲○○為輔助人等語。
二、經查，聲請人主張之前揭事實，已據提出身分證影本、戶籍
    謄本各2 份、中華民國身心障礙手冊影本、嘉義榮民醫院診
    斷證明書各1 份為憑；又本院審驗乙○○之精神及心智狀況
    ，在鑑定人前點呼乙○○之姓名、年籍等事項，其對點呼姓
    名無反應，僅有眼珠轉動（使用鼻胃管餵食、已氣切），並
    斟酌財團法人嘉義基督教醫院精神科主治醫師趙星豪所為之
    鑑定結果，認乙○○因缺氧性腦病變，造成意識障礙及言語
    表達能力喪失，在鑑定時對呼喚無反應，昏迷指數九分，全
    無言語表達，故乙○○因其心智障礙，已無為意思表示及受
    意思表示之能力等語，此有本院99年10月12日之勘驗筆錄附
    卷可稽。故聲請人聲請對乙○○為監護之宣告，為有理由，
    應予准許。
三、次查，聲請人為受監護宣告人乙○○之父親，並到場同意擔
    任受監護宣告人乙○○之監護人等語（見99年10月12日勘驗
    筆錄）。本院參酌聲請人甲○○為受監護宣告之人乙○○之
    父親，其母親即關係人丙○○○亦到場同意由聲請人甲○○
    擔任監護人，認由聲請人甲○○任監護人，符合受監護宣告
    之人乙○○之最佳利益，爰選定聲請人甲○○為受監護宣告
    人乙○○之監護人；又關係人丙○○○係受監護宣告人乙○○之母親，並經其到場同意指定為會同開具財產清冊之人。
四、爰裁定如主文。
中    華    民    國    99    年    10    月    14    日
                   家事庭     法  官  洪嘉蘭
正本係照原本作成。
如不服本裁定關於選定監護人及指定會同開具財產清冊之人等部
分，應於送達後十日內向本院提出抗告狀，並繳納抗告費新臺幣
1千元；其餘關於宣告監護之部分，不得抗告。
中    華    民    國    99    年    10    月    14    日
                              書記官  許家瑜
關係人：丙○○○    住嘉義縣朴子市竹村里3鄰鴨母寮28號

司法院資訊處製作；財團法人民間司法改革基金會備份。
